Alves Ramiro

Front End Developer - React - TS - Sass

Tel: +54 362 4268960 @ ramiroalvesprof@outlook.com <u>Linkedin</u>

<u>Portfolio</u> ★ Resistencia, Argentina <u>Github</u>

RESUMEN

Desarrollador frontend en busca de un cambio de carrera.

En constante aprendizaje y predispuesto a aprender nuevas tecnologías.

Más de 6 años de experiencia como profesor.

Actualmente soy mentor en el curso "Desarrollo web" del Informatorio y también estoy en búsqueda de nuevas experiencias laborales en el campo del desarrollo de software.

Mis habilidades más relevantes incluyen React, TypeScript, Sass y Git.

EXPERIENCIA

2023 - Presente	Mentor
Resistencia, Argentina	 Informatorio Bootcamp de programación organizado por la provincia del Chaco e impulsado por compañías locales. Mejoré habilidades de resolución de problemas. Guié a más de 100 estudiantes durante el transcurso del bootcamp. Participé en reuniones de organización semanales.

2017 - Presente	Profesor de música

Resistencia, Argentina

MECCyT

Escuelas de educación primaria y secundaria.

- Adquirí habilidades de manejo de grupos.
- Diseñe y planifique contenidos y actividades para grupos de más de 30 estudiantes.

EDUCACIÓN

2200/101011	
05/2023 - 08/2023	Inglés para programadores
Resistencia, Argentina	"Informatorio" Subsecretaria de Empleo del Chaco
04/2023 - 08/2023	React Js
Resistencia, Argentina	"Informatorio" Subsecretaria de Empleo del Chaco
08/2022 - 12/2022	Desarrollo web
Resistencia, Argentina	"Informatorio" Subsecretaria de Empleo del Chaco
08/2022 - 09/2022	Introducción al Desarrollo de Videojuegos
Resistencia, Argentina	"Pixel Lab" Subsecretaria de Empleo del Chaco
07/2022 - 08/2022	Introducción a la Programación
Resistencia, Argentina	"Pixel Lab" Subsecretaria de Empleo del Chaco

HABILIDADES

React TypeScript JavaScript HTML CSS Sass Bootstrap Git GitHub MySQL Python Django

Organizado Eficiente Comunicativo Educado Trabajo en equipo Habilidades de planificación Ética laboral Proactivo Resolutivo

LENGUAJES

Español Nativo **Inglés** Básico